bg-BG: Покритие/финиш на веригата: Хром; Въглеродно покритие, подобно на диамант (DLC); Твърд хром; Никел; Няма; Дъга; Неръждаемо EPT; Тефлон/PTFE; Титаниев нитрид; Цинк; Други
el: Επίστρωση/φινίρισμα αλυσίδας: Χρώμιο; Άνθρακας παρόμοιος με διαμάντι (DLC); Σκληρό χρώμιο; Νικέλιο; Κανένα; Ουράνιο τόξο; Αντισκωριακό EPT; Τεφλόν/PTFE; Νιτρίδιο τιτανίου; Ψευδάργυρος; Άλλο
sl-SI: Premaz/končna obdelava verige: Krom; Ogljik, podoben diamantu (DLC); Trdi krom; Nikelj; Brez; Mavrično; EPT proti rjavenju; Teflon/PTFE; Titanov nitrid; Cink; Drugo
zh-CN: 链条涂层/表面处理: 铬; 类金刚石碳 (DLC); 硬铬; 镍; 无; 幻彩; 防锈 EPT; 特氟龙/PTFE; 氮化钛; 锌; 其他
zh-TW: 鏈條塗層/表面處理: 鉻; 類鑽碳 (DLC); 硬鉻; 鎳; 無; 彩虹色; 防鏽 EPT; 鐵氟龍/PTFE; 氮化鈦; 鋅; 其他
nb: Kjedebelegg/-finish: Krom; Diamantlignende karbon (DLC); Hardkrom; Nikkel; Ingen; Regnbue; Rustfri EPT; Teflon/PTFE; Titannitrid; Sink; Annet
sk-SK: Povrchová úprava/náter reťaze: Chróm; Uhlík podobný diamantu (DLC); Tvrdý chróm; Nikel; Žiadny; Dúhový; Nehrdzavejúci EPT; Teflón/PTFE; Nitrid titánu; Zinok; Iné
tr: Zincir kaplaması/yüzeyi: Krom; Elmas benzeri karbon (DLC); Sert krom; Nikel; Yok; Gökkuşağı; Paslanmaz EPT; Teflon/PTFE; Titanyum nitrür; Çinko; Diğer
vi: Lớp phủ/hoàn thiện xích: Crom; Carbon dạng kim cương (DLC); Crom cứng; Niken; Không có; Bảy sắc cầu vồng; EPT chống gỉ; Teflon/PTFE; Titan nitride; Kẽm; Khác
lt-LT: Grandinės danga / apdaila: Chromas; Deimanto tipo anglis (DLC); Kietasis chromas; Nikelis; Nėra; Vaivorykštinė; Nerūdijanti EPT; Teflonas / PTFE; Titano nitridas; Cinkas; Kita
es: Recubrimiento o acabado de la cadena: Cromo; Carbono como diamante (DLC); Cromo duro; Níquel; Ninguno; Arcoíris; Resistente al óxido EPT; Teflón/PTFE; Nitruro de titanio; Zinc; Otro
fr: Revêtement/finition de la chaîne: Chrome; Carbone type diamant (DLC); Chrome dur; Nickel; Aucun; Arc-en-ciel; Antirouille EPT; Téflon/PTFE; Nitrure de titane; Zinc; Autre
da: Belægning/finish på kæde: Krom; Diamantlignende kulstof (DLC); Hårdkrom; Nikkel; Ingen; Regnbue; Rustfri EPT; Teflon/PTFE; Titaniumnitrid; Zink; Andet
hr-HR: Premaz/završna obrada lanca: Krom; Ugljik sličan dijamantu (DLC); Tvrdi krom; Nikal; Bez premaza; Dugine boje; Nehrđajući EPT; Teflon/PTFE; Titanijev nitrid; Cink; Ostalo
de: Kettenbeschichtung/-oberfläche: Chrom; Diamond-Like Carbon (DLC); Hartchrom; Nickel; Keine; Regenbogenfarben; Rostfreies EPT; Teflon/PTFE; Titannitrid; Zink; Sonstiges
pt-PT: Revestimento/acabamento da corrente: Cromo; Carbono tipo diamante (DLC); Cromo duro; Níquel; Nenhum; Arco-íris; Antiferrugem EPT; Teflon/PTFE; Nitreto de titânio; Zinco; Outro
hu: Lánc bevonata/felületkezelése: Króm; Gyémántszerű szén (DLC); Keménykróm; Nikkel; Nincs; Szivárvány; Rozsdaálló EPT; Teflon/PTFE; Titán-nitrid; Cink; Egyéb
it: Rivestimento/finitura della catena: Cromo; Carbonio tipo diamante (DLC); Cromo duro; Nichel; Nessuno; Arcobaleno; EPT antiruggine; Teflon/PTFE; Nitruro di titanio; Zinco; Altro
nl: Ketting coating/afwerking: Chroom; Diamond-like carbon (DLC); Hardchroom; Nikkel; Geen; Regenboog; Roestvrij EPT; Teflon/PTFE; Titaniumnitride; Zink; Overig
pl: Powłoka/wykończenie łańcucha: Chromowane; Węglowe (DLC); Chrom twardy; Niklowane; Brak; Tęczowe; Zabezpieczenie przed rdzą (EPT); Teflon/PTFE; Azotek tytanu; Ocynkowane; Inne
th: การเคลือบ/การตกแต่งผิวโซ่: โครเมียม; คาร์บอนคล้ายเพชร (DLC); ฮาร์ดโครม; นิกเกิล; ไม่มี; สีรุ้ง; EPT กันสนิม; เทฟลอน/PTFE; ไทเทเนียมไนไตรด์; สังกะสี; อื่นๆ
ru: Покрытие/отделка цепи: Хром; Алмазоподобное углеродное покрытие (DLC); Твёрдый хром; Никель; Без покрытия; Радужное; Антикоррозийное EPT; Тефлон/ПТФЭ; Нитрид титана; Цинк; Другое
ja: チェーンコーティング／仕上げ: クロム; ダイヤモンドライクカーボン (DLC); ハードクロム; ニッケル; なし; レインボー; 防錆EPT; テフロン/PTFE; 窒化チタン; 亜鉛; その他
pt-BR: Revestimento/acabamento da corrente: Cromo; Carbono tipo diamante (DLC); Cromo duro; Níquel; Nenhum; Arco-íris; Antiferrugem EPT; Teflon/PTFE; Nitreto de titânio; Zinco; Outro
fi: Ketjun pinnoite/viimeistely: Kromi; Timantinkaltainen hiili (DLC); Kova kromi; Nikkeli; Ei mitään; Sateenkaari; Ruostesuojattu EPT; Teflon/PTFE; Titaaninitridi; Sinkki; Muu
sv: Kedjebeläggning/ytfinish: Krom; Diamantliknande kol (DLC); Hårdkrom; Nickel; Ingen; Regnbåge; Rostskyddande EPT; Teflon/PTFE; Titannitrid; Zink; Övrigt
ro-RO: Acoperire/finisaj lanț: Crom; Carbon asemănător diamantului (DLC); Crom dur; Nichel; Fără; Curcubeu; EPT antirugină; Teflon/PTFE; Nitrură de titan; Zinc; Altele
en: Chain coating/finish: Chromium; Diamond-like carbon (DLC); Hard chrome; Nickel; None; Rainbow; Rust-proof EPT; Teflon/PTFE; Titanium nitride; Zinc; Other
ko: 체인 코팅/마감: 크롬; 다이아몬드상 탄소(DLC); 하드 크롬; 니켈; 없음; 레인보우; 방청 EPT; 테프론/PTFE; 질화 티타늄; 아연; 기타
cs: Povrchová úprava/nátěr řetězu: Chrom; Uhlík podobný diamantu (DLC); Tvrdý chrom; Nikl; Žádná; Duhová; Nerezavějící EPT; Teflon/PTFE; Nitrid titanu; Zinek; Jiná